臺灣宜蘭地方法院刑事判決
110年度訴字第192號
公  訴  人  臺灣宜蘭地方檢察署檢察官
被      告  余智仁



上列被告因詐欺等案件，經檢察官提起公訴（110年度偵字第133
1號），本院判決如下： 
    主  文
本件公訴不受理。
    理  由
一、公訴意旨詳如附件起訴書所載。 
二、按被告死亡者，應諭知不受理之判決，且得不經言詞辯論為
    之，刑事訴訟法第303條第5款、第307條分別定有明文。
三、經查，被告余智仁因詐欺等案件，經檢察官提起公訴，並於
    民國110年5月12日繫屬於本院，惟被告已於110年9月18日死
    亡一節，有個人基本資料查詢結果附卷為憑（見本院卷第39
    頁），是被告余智仁既已於本院審理中死亡，揆諸首開說明
    ，爰不經言詞辯論，逕為諭知不受理之判決。 
據上論斷，應依刑事訴訟法第303條第5款、第307條，判決如主
文。
中　　華　　民　　國　　110 　年　　12　　月　　27  　日
                  刑事第五庭  審判長法  官  陳嘉年
                                    法  官  李蕙伶
                                    法  官  陳嘉瑜
以上正本證明與原本無異。
如不服本判決應於收受判決後20日內向本院提出上訴書狀，並應
敘述具體理由。其未敘述上訴理由者，應於上訴期間屆滿後20日
內向本院補提理由書（均須按他造當事人之人數附繕本）「切勿
逕送上級法院」。 　　　　　　　                 
中　　華　　民　　國　　110 　年　　12　　月　　30　　日
                              書記官  林家君
【附件】
臺灣宜蘭地方檢察署檢察官起訴書
                                     110年度偵字第1331號
　　被　　　告　余智仁　男　50歲（民國00年0月00日生）
　　　　　　　　　　　　住宜蘭縣○○鎮○○路000巷0弄00                           ○0號
　　　　　　　　　　　　國民身分證統一編號：Z000000000號
上列被告因詐欺等案件，已經偵查終結，認應該提起公訴，茲將
犯罪事實及證據並所犯法條分敘如下：
　　　　犯罪事實
一、余智仁明知金融機構帳戶資料係供個人使用之重要理財及交
    易工具，關係個人財產及信用之表徵，並可預見提供自己之
    金融帳戶予陌生人士使用，常與詐欺等財產犯罪密切相關，
    可能掩飾他人詐欺犯罪所得財物，被犯罪集團利用以作為人
    頭帳戶，遂行詐欺犯罪，藉此躲避警方追查，竟仍基於幫助
    洗錢、幫助詐欺取財之不確定故意，於民國109年10月20日
    前某日，在不詳地點之統一超商門市，將其申設之中華郵政
    股份有限公司帳號00000000000000號帳戶（下稱郵局帳戶）
    之存摺、提款卡，透過郵寄方式寄送至新北市○○區○○路00巷
    000號予真實姓名年籍不詳自稱「黃世宏」之人，並經由通
    訊軟體LINE告知密碼，供作該詐欺集團作為犯罪所得存提匯
    款之用。該詐騙集團成員取得上開帳戶後，意圖為自己不法
    之所有，於109年10月20日11時24分，撥打電話給陳素珍，
    向其佯稱係親戚，急需一筆錢付貨款給廠商等由，致陳素珍
    陷於錯誤，而依該詐騙集團指示，於109年10月22日14時57
    分匯款新臺幣（下同）28萬元至郵局帳戶後，旋遭該詐騙集
    團成員提領一空。嗣陳素珍匯款後發覺有異，報警處理，始
    悉上情。
二、案經新北市政府警察局三重分局報告偵辦。
　　　　證據並所犯法條
一、證據清單及待證事實：
編號 證據名稱 待證事實  ㈠ 被告余智仁於警詢及偵查中之供述 坦承將上開郵局帳戶之存摺、提款卡，透過統一超商郵寄至新北市○○區○○路00巷000號，且用通訊軟體告知對方密碼，但伊沒有保留任何與詐欺集團關於談論貸款事宜之LINE對話紀錄之事實。  ㈡ 證人即被害人陳素珍於警詢之指述 證明被害人於上揭時、地，遭詐欺集團成員施以詐術而陷於錯誤，將28萬元匯款至被告郵局帳戶之事實。  ㈢ 中華郵政股份有限公司109年12月1日儲字第1090913726號函及所附上開郵局帳戶之開戶基本資料、客戶歷史交易清單各1份 證明被害人於上揭時間將28萬元匯款至被告郵局帳戶之事實。 
二、按行為人提供金融帳戶提款卡及密碼予不認識之人，固非屬
    洗錢防制法第2 條所稱之洗錢行為，不成立一般洗錢罪之正
    犯；然行為人主觀上如認識該帳戶可能作為收受、提領特定
    犯罪所得使用，他人提領後會產生遮斷資金流動軌跡以逃避
    國家追訴、處罰之效果，仍基於幫助之犯意而提供，則應論
    以幫助犯一般洗錢罪，最高法院刑事大法庭108年度台上大
    字第3101號裁定可資參照。是核被告所為，係犯刑法第30條
    第1項、洗錢防制法第14條第1項之幫助洗錢罪嫌，及犯刑法
    第30條第1項前段、第339條第1項之幫助詐欺取財罪嫌。被
    告以一提供上開金融帳戶之行為，觸犯前開2罪名，為想像
    競合犯，請依刑法第55條規定，從一重之幫助洗錢罪嫌處斷
    。又被告係對正犯資以助力而未參與犯罪行為之實施，為幫
    助犯，請依刑法第30條第2項減輕其刑。
三、依刑事訴訟法第251條第1項提起公訴。
　　此　致
臺灣宜蘭地方法院
中　　華　　民　　國　 110　　年　　4 　　月　　22　　日
                                    檢 察 官    蔡 豐 宇
上正本證明與原本無異
中　　華　　民　　國　 110 　年　　  5　　月　　  4　 日
                                    書 記 官    鄭 全 志
所犯法條：
中華民國刑法第30條
（幫助犯及其處罰）
幫助他人實行犯罪行為者，為幫助犯。雖他人不知幫助之情者，
亦同。
幫助犯之處罰，得按正犯之刑減輕之。

中華民國刑法第339條
（普通詐欺罪）
意圖為自己或第三人不法之所有，以詐術使人將本人或第三人之
物交付者，處 5 年以下有期徒刑、拘役或科或併科 50 萬元以
下罰金。
以前項方法得財產上不法之利益或使第三人得之者，亦同。
前二項之未遂犯罰之。

洗錢防制法第14條
有第二條各款所列洗錢行為者，處 7 年以下有期徒刑，併科新
臺幣 5 百萬元以下罰金。
前項之未遂犯罰之。
前二項情形，不得科以超過其特定犯罪所定最重本刑之刑。